臺灣臺南地方法院刑事判決
110年度原訴字第12號
公  訴  人  臺灣臺南地方檢察署檢察官
被      告  謝維庭



選任辯護人  陳慈鳳律師
(法扶律師)          
上列被告因違反毒品危害防制條例案件，經檢察官提起公訴（11
0年度毒偵字第1803號），被告就被訴事實為有罪之陳述，本院
裁定由受命法官獨任進行簡式審判程序，判決如下：
    主  文
謝維庭施用第一級毒品，處有期徒刑陸月，如易科罰金，以新臺
幣壹仟元折算壹日。又施用第二級毒品，處有期徒刑參月，如易
科罰金，以新臺幣壹仟元折算壹日。應執行有期徒刑柒月，如易
科罰金，以新臺幣壹仟元折算壹日。
扣案如附表所示之第二級毒品甲基安非他命壹包沒收銷燬之。
    事實及理由
一、謝維庭前因施用毒品案件，經本院以107年度毒聲字第76號
    裁定送勒戒處所觀察、勒戒後，因無繼續施用毒品之傾向，
    甫於民國107年8月29日釋放出所，並經臺灣臺南地方檢察署
　　檢察官以107年度毒偵緝字第175 號為不起訴處分確定。其
    於上開釋放出所3年內，復基於施用第一級毒品海洛因（以
    下簡稱海洛因）及第二級毒品甲基安非他命（以下簡稱甲基
    安非他命）之犯意，於110年5月6日18時許，在臺南市區某
    加油站廁所內，以將海洛因置於針筒內再加入生理食鹽水混
    合後注射之方式，施用海洛因1次。另以將甲基安非他命置
    於玻璃球內，再以打火機燒烤吸食汽化煙霧之方式，施用甲
    基安非他命1次。
　　    嗣於110年5月6日22時50分許，警方在臺南市○○區○○路0
    段0000號前，另案攔查簡家仁所駕駛之BDE-8151號自小客車
    ，當場在上開自小客車乘客座椅與車門空隙扣得如附表所示
    之甲基安非他命1包，經簡家仁供稱上開甲基安非他命係謝
    維庭所有，由警方通知謝維庭於翌日到場說明。謝維庭除坦
    承有施用甲基安非他命犯外，另於施用海洛因犯行未被有偵
    查犯罪權限之公務員或機關發覺前，即向員警自首，表明其
    另有施用海洛因犯行，並接受裁判。
二、前項犯罪事實，有下列證據足資證明：
  ㈠臺南市政府警察局永康分局偵辦毒品危害防制條例案送驗尿
　　液編號與真實姓名對照表編號名冊（警卷第39頁）、臺南市
　　政府警察局永康分局勘察採證同意書（警卷第37頁）、臺南
    市政府衛生局濫用藥物尿液檢驗結果報告1紙（檢體名稱：1
    10J133）（警卷第33頁）附卷可以佐證。
  ㈡被告謝維庭於警詢及本院理中之自白。
三、論罪科刑：
  ㈠核被告施用海洛因、甲基安非他命所為，分別係犯毒品危害
    防制條例第10條第1項施用第一級毒品罪及同條第2項施用第
    二級毒品罪。其施用毒品時持有海洛因及甲基安非他命行為
    ，應為高度之施用毒品犯行所吸收，不另論罪。被告所犯
　　施用第一、二級毒品2罪，犯意各別，行為亦殊，應分論併
    罰。
　㈡本件警方因查獲被告所持有如附表所示之甲基安非他命1包，
    而可認為已合理懷疑被告有施用甲基安非他命犯行。然關於
    被告施用海洛因犯行部分，被告於犯行未被有偵查犯罪權限
    之公務員或機關發覺前，即向製作筆錄員警坦承其除施用甲
    基安非他命犯行外，另有施用海洛因犯行（警卷第7至8頁）
    ，並接受裁判。被告此部分已符合自首之規定。本院審酌被
    告上開所為，已有誠摰悔意且有效節省警察及司法機關查獲
    犯罪嫌疑人之資源，爰就其所犯毒品危害防制條例第10條第
    1項施用第一級毒品罪部分，依刑法第62條前段規定減輕其
    刑。
　㈢爰審酌被告之品行、施用毒品係屬自戕行為，所生危害非大
    ，犯後坦承犯行暨被告於本院陳稱其教育程度為國中畢業，
    之前從事畜牧業，因手腳有摔斷，沒有辦法工作，現在幫忙
    姑姑賣水果。家庭生活狀況勉持，小孩都在社會局安置，有
    4個小孩，分別就讀國小4年級、3年級、2年級及幼稚園大班
    ，其現在與姑姑一起生活；及其所稱已有心要戒毒，現在已
    經沒有施用了，且沒有成癮的狀況，之前至衛生福利部嘉南
    療養院戒癮，但因為時間是在上班時間，會導致沒有辦法工
    作，礙於現實考量，所以才會沒有繼續去戒癮等智識程度、
    家庭生活狀況等一切情狀，分別從輕量處如主文所示
　　之刑，並定其應執行刑及諭知易科罰金之折算標準。
        另被告除本案外，尚有多件施用毒品案件於本院另案審
　　理中，有卷附臺灣高等法院被告前案紀錄表可參。本院審酌
    其並非偶發犯罪，且其雖曾至衛生福利部嘉南療養院戒癮治
    療，然於110年11月5日就診後，並未如期返診，有衛生福利
    部嘉南療養院110年11月29日嘉南司字第1100009571號函（
    本院卷第67頁）可參，尚難認其已決心自行就醫戒癮，爰不
    為緩刑之諭知，附此說明。
四、扣案如附表所示之第二級毒品甲基安非他命1包，係查獲之
    第二級毒品，應依毒品危害防制條例第18條第1項前段規定
    沒收銷燬之。
五、據上論斷，應依刑事訴訟法第273條之1、第299條第1項前段
    、第310條之2、第454條，毒品危害防制條例第10條第1項、
    第2項、第18條第1項前段，刑法第11條、第51條第5款、第4
    1條第1項前段、第8項、第62條前段，判決如主文。
六、如不服本件判決，得自收受送達之日起20日內，向本院提出
    上訴狀並敘述具體理由，上訴於臺灣高等法院臺南分院。
本案經檢察官郭文俐提起公訴；檢察官吳惠娟到庭執行職務。
中　　華　　民　　國　　111 　年　　2 　　月　　16　　日
                    刑事第一庭法　官  鄭文祺
以上正本證明與原本無異。
如不服本判決應於收受本判決後20日內向本院提出上訴書狀，並
應敘述具體理由。其未敘述上訴理由者，應於上訴期間屆滿後20
日內向本院補提理由書狀（均須按他造當事人之人數附繕本）「
切勿逕送上級法院」。
                              書記官  吳昕韋
中　　華　　民　　國　　110 　年　　2 　　月　　16　　日
附錄本案論罪科刑法條全文：
毒品危害防制條例第10條
施用第一級毒品者，處6月以上5年以下有期徒刑。
施用第二級毒品者，處3年以下有期徒刑。
附表：
編號 品             名 數量 備         註 1 第二級毒品甲基安非他命 1包 驗前淨重2.612公克驗後淨重2.602公克